【裁判字號】    91,易,1359
【裁判日期】    920128
【裁判案由】    家暴傷害
【裁判全文】
臺灣桃園地方法院刑事判決                        九十一年度易字第一三五九號
    公  訴  人  臺灣桃園地方法院檢察署檢察官
    被      告  甲○○  男  三.
右列被告因家庭暴力罪之傷害案件，經檢察官提起公訴（九十年度偵字第一七七號、
九十一年度偵字第五０五號、第九０三五號），本院判決如左：
    主    文
甲○○違反保護令，處拘役貳拾日，如易科罰金，以佰元折算壹日，緩刑貳年，緩
刑期間付保護管束。
    事    實
一、甲○○係乙○○（原名：賴筠之）之配偶，二人間具有家庭暴力防治法第三條第
    一款所定之家庭成員關係。甲○○竟基於傷害人身體之概括犯意，先於民國九十
    年八月二日十八時許，因故與乙○○在其所任職、位於桃園縣平鎮市○○路三十
    號之汽車修護廠前發生爭執，即徒手毆打乙○○，致乙○○受有右手腕部、手部
    、前臂抓傷及挫傷等傷害。復於同年十二月十二日九時許，在上址因故與乙○○
    再度發生爭執，而徒手毆打乙○○，致乙○○受有頭部外傷、頭皮（頂部）挫傷
    瘀腫及右手瘀腫等傷害。嗣乙○○以甲○○上開九十年十二月十二日毆打之事由
    ，依家庭暴力防治法之規定，向本院聲請核發通常保護令，經本院於九十一年三
    月十二日以九十一年度家護字第三六號裁定核發民事通常保護令，禁止其實施家
    庭暴力行為，不得對被害人乙○○實施身體或精神上不法侵害之行為，及不得直
    接或間接對於被害人為騷擾行為，令甲○○遠離桃園縣龍潭鄉○○村○○○街四
    八號至少一百公尺，保護令有效期間為一年，並送達予甲○○。詎甲○○明知本
    院已依法核發前開民事通常保護令，仍於九十一年三月三十一日十二時許，駕車
    載乙○○行經桃園市○○路○段四五巷一號前時，因故與乙○○發生爭執，即停
    車於上址路旁，在車內徒手勒乙○○頸部，並咬乙○○左手腕，對乙○○實施身
    體上不法侵害之行為，並因而致乙○○受有頸部瘀血腫及左腕牙齒咬傷等傷害，
    而違反本院前揭所為禁止實施家庭暴力行為之裁定。
二、案經乙○○訴由桃園縣警察局平鎮分局、桃園分局分別報告台灣桃園地方法院檢
    察署檢察官偵查起訴。
    理    由
一、訊據被告甲○○對於右揭犯罪事實均坦承不諱，核與告訴人乙○○指訴之情節相
    符，此外並有新永和診斷證明書、新陽明診斷證明書、陳隆開醫院診斷證明書、
    本院九十一年度家護字第三六號民事通常保護令桃園縣警察局平鎮分局前開保護
    令執行紀錄表各乙份附卷可稽，足徵被告自白與事實相符，是本件被告事證明確
    ，犯行洵堪認定。
二、核被告所為傷害告訴人部分係犯刑法第二百七十七條第一項之傷害罪；又被告勒
    住告訴人脖子，並咬告訴人左手腕，對於告訴人實施身體上不法之侵害，係違反
    本院依家庭暴力防治法第十三條所為之通常保護令裁定，所為係違反同法第五十
    條第一款之違反保護令罪。被告三次傷害犯行，時間緊接，觸犯構成要件相同之
    罪名，顯係基於概括之犯意反覆所為，應依連續犯之規定論一罪，並依法加重其
    刑。被告最後一次傷害行為，以一行為觸犯前開違反保護令罪及傷害罪，係觸犯
    構成要件不同、保護法益互殊之罪，為想像競合犯，應依刑法第五十五條之規定
    從一重之違反保護令罪論處。爰審酌被告犯罪之動機、目的、其明知告訴人二人
    於本院所核發且尚有效之保護令保護下，竟仍漠視法院所為禁止實施家庭暴力之
    裁定，無視於國家公權力之威信之犯罪手段、犯罪所生之危害及其犯罪後坦承犯
    行態度良好等一切情狀，量處如主文所示之刑，並諭知易科罰金之折算標準。又
    被告前未曾受有期徒刑以上刑之宣告，因一時失慮，偶罹刑典，事後已坦承犯行
    ，深具悔意，且被告於本院訊問時同意每月匯款新台幣一萬五千元與告訴人，並
    已匯款三次予告訴人，核與告訴人供述被告匯款之情節相符，並有華南商業銀行
    匯款回條聯三紙附卷可稽，又告訴人於本院審理時表示本身身體不好沒有工作，
    如果被告被關家庭就沒有經濟來源，本院綜合上情斟酌，因認暫不執行其刑為當
    ，予以宣告緩刑，用啟自新，並依家庭暴力防治法第三十條第一項規定，宣告緩
    刑期間付保護管束，另至盼被告與告訴人夫妻間和睦相處。
據上論斷，應依第二百九十九條第一項前段，家庭暴力防治法第五十條第一款、第三
十條第一項，刑法第十一條、第五十六條、第二百七十七條第一項、第五十五條、第
四十一條第一項前段、第七十四條第一款，罰金罰鍰提高標準條例第一條前段、第二
條，判決如主文。
本案經檢察官蔡正雄到庭執行職務。
中      華      民      國    九十二    年      一      月    二十八    日
                                臺灣桃園地方法院刑事第六庭
                                      法  官  黃永定
右正本證明與原本無異。
如不服本判決，應於判決送達後十日內，向本院提出上訴狀。
                                      書記官  邱仲騏
中      華      民      國    九十二    年      一      月    二十九    日
附論罪科刑依據之法條：
家庭暴力防治法第五十條第一款：
違反法院依第十三條、第十五條所為之下列裁定者，為本法所稱之違反保護令罪，處
三年以下有期徒刑、拘役或科或併科新台幣十萬元以下罰金︰
一  禁止實施家庭暴力行為。
二  禁止直接或間接騷擾、接觸、通話或其他連絡行為。
三  命遷出住居所。
四  遠離住居所、工作場所、學校或其他特定場所。
五  命完成加害人處遇計畫：戒癮治療、精神治療、心理輔導或其他治療、輔導。
中華民國刑法第二百七十七條
傷害人之身體或健康者，處三年以下有期徒刑、拘役或一千元以下罰金。
犯前項之罪因而致人於死者，處無期徒刑或七年以上有期徒刑；致重傷者，處三年以
上十年以下有期徒刑。


司法院資訊處製作；財團法人民間司法改革基金會備份。
